# 请教陈版，关于主要责任人和代理人判定

提问人：cream1229 时间：2019-12-23 08:05:07
@chenyiwei 遇到一个问题，请您请教：被审计单位是做代运营服务的，与客户 A 签订了一项服务合同，主要提供百度百科和搜狗百科创建和知乎问答的服务，在合同签订后 3 个工作日内完成付款，服务期限为 1 个月，验收以公司完成约定的服务内容后，由客户验收。内容在上传的过程中会根据百科和知乎问答实际收录情况进行不改变原本意思的形式微调，对于无法达成甲方要求的内容，会在会议上双方协商敲定解决方案，如难度较大类百科，会在执行过程中多方沟通协商更好的解决方法。最终如未按预计结果完成百科，将双方协商的情况下按实际完成比例收取已经完成项目费用，未完成的部分，公司需在 7 个工作日内按照比例进行退款。后又与供应商 B签订与客户 A 合同条款基本一致的分包服务合同。被审计单位属于主要主要责任人还是代理人，应该按总额还是净额确认收入？

回答人：chenyiwei
考虑上下游两个合同是否为互相独立的背靠背合同，本企业是否承担各自谈判的相关风险和收益，能否自主选择供应商，对供应商服务的监管职责等。